sl-SI: Konfiguracija zvočne tuljave nizkotonca motornega vozila: Dvojna glasovna tuljava (DVC); Štirikratna glasovna tuljava; Enojna glasovna tuljava (SVC); Drugo
el: Διαμόρφωση πηνίου φωνής υπογούφερ μηχανοκίνητου οχήματος: Διπλό πηνίο φωνής (DVC); Τετραπλό πηνίο φωνής; Μονό πηνίο φωνής (SVC); Άλλο
ko: 자동차 서브우퍼 보이스 코일 구성: 듀얼 보이스 코일(DVC); 쿼드 보이스 코일; 싱글 보이스 코일(SVC); 기타
sv: Konfiguration av talspole för subwoofer i motorfordon: Dubbel talspole (DVC); Fyrdubbel talspole; Enkel talspole (SVC); Övrigt
hu: Gépjármű mélynyomóhangtekercsének konfigurációja: Kettős hangtekercs (DVC); Négyes hangtekercs; Szimpla hangtekercs (SVC); Egyéb
pl: Konfiguracja cewki drgającej subwoofera pojazdu silnikowego: Podwójna cewka drgająca (DVC); Poczwórna cewka drgająca; Pojedyncza cewka drgająca (SVC); Inne
ru: Конфигурация звуковой катушки автомобильного сабвуфера: Двойная звуковая катушка (DVC); Четверная звуковая катушка; Одинарная звуковая катушка (SVC); Другое
it: Configurazione della bobina mobile del subwoofer per veicoli a motore: Doppia bobina (DVC); Quadrupla bobina; Bobina singola (SVC); Altro
zh-CN: 机动车低音炮音圈配置: 双音圈 (DVC); 四音圈; 单音圈 (SVC); 其他
ro-RO: Configurația bobinei vocale a subwooferului pentru vehicule cu motor: Bobină mobilă dublă (DVC); Bobină mobilă cvadruplă; Bobină mobilă simplă (SVC); Altele
es: Configuración de bobina móvil del subwoofer para vehículos a motor: Doble bobina de voz (DVC); Cuádruple bobina de voz; Bobina de voz simple (SVC); Otro
de: Konfiguration der Schwingspulen des Kfz-Subwoofers: Doppelschwingspule (DVC); Vierfachschwingspule; Einzelschwingspule (SVC); Sonstige
en: Motor vehicle subwoofer voice coil configuration: Dual voice coil (DVC); Quad voice coil; Single voice coil (SVC); Other
zh-TW: 汽車重低音喇叭音圈配置: 雙音圈 (DVC); 四音圈; 單音圈 (SVC); 其他
nl: Motorvoertuig subwoofer spreekspoel configuratie: Dubbele spreekspoel (DVC); Quad-spreekspoel; Enkele spreekspoel (SVC); Overig
th: การกำหนดค่าคอยล์เสียงของซับวูฟเฟอร์ในรถยนต์: วอยซ์คอยล์คู่ (DVC); วอยซ์คอยล์สี่ชุด; วอยซ์คอยล์เดี่ยว (SVC); อื่นๆ
ja: 自動車用サブウーファーのボイスコイル構成: デュアルボイスコイル (DVC); クアッドボイスコイル; シングルボイスコイル (SVC); その他
bg-BG: Конфигурация на звуковата бобина на субуфера за моторно превозно средство: Двойна звукова намотка (DVC); Четворна звукова намотка; Единична звукова намотка (SVC); Друго
hr-HR: Konfiguracija zvučne zavojnice subwoofera motornih vozila: Dvostruka zvučna zavojnica (DVC); Četverostruka zvučna zavojnica; Jednostruka zvučna zavojnica (SVC); Ostalo
vi: Cấu hình cuộn dây âm thanh của loa siêu trầm xe cơ giới: Cuộn dây âm thanh kép (DVC); Cuộn dây âm thanh bốn; Cuộn dây âm thanh đơn (SVC); Khác
nb: Konfigurasjon av talespole for subwoofer i motorkjøretøy: Dobbel svingspole (DVC); Firedobbel svingspole; Enkel svingspole (SVC); Annet
pt-PT: Configuração da bobina de voz do subwoofer de veículo automóvel: Bobina de voz dupla (DVC); Bobina de voz quádrupla; Bobina de voz simples (SVC); Outro
pt-BR: Veículo automotor subwoofer configuração da bobina de voz: Bobina de voz dupla (DVC); Bobina de voz quádrupla; Bobina de voz simples (SVC); Outros
da: Konfiguration af svingspolen til subwoofer i motorkøretøjer: Dobbelt svingspole (DVC); Firedobbelt svingspole; Enkelt svingspole (SVC); Andet
tr: Motorlu taşıt subwoofer ses bobini konfigürasyonu: Çift ses bobini (DVC); Dörtlü ses bobini; Tek ses bobini (SVC); Diğer
cs: Konfigurace měniče subwooferu motorového vozidla: Dvojitá zvuková cívka (DVC); Čtyřnásobná zvuková cívka; Jednoduchá zvuková cívka (SVC); Jiné
fi: Ajoneuvon subwooferin puhekelan kokoonpano: Kaksoispuhekela (DVC); Neloispuhekela; Yksittäispuhekela (SVC); Muu
lt-LT: Motorinės transporto priemonės žemųjų dažnių garsiakalbio balso ritės konfigūracija: Dviguba garso ritė (DVC); Keturiguba garso ritė; Vienguba garso ritė (SVC); Kita
fr: Configuration de la bobine mobile du haut-parleur de grave du véhicule: Double bobine mobile (DVC); Quadruple bobine mobile; Simple bobine mobile (SVC); Autre
sk-SK: Konfigurácia hlasovej cievky subwoofera pre motorové vozidlá: Dvojitá kmitacia cievka (DVC); Štvoritá kmitacia cievka; Jedna kmitacia cievka (SVC); Iné